臺灣高等法院刑事裁定
108年度金上重訴字第12號
上  訴  人  臺灣新北地方檢察署檢察官
上  訴  人  
即  被  告  曹晏甄



選任辯護人  陳重言律師
上  訴  人  
即  被  告  林致宇



選任辯護人  李國盛律師
上  訴  人  
即  被  告  陳楨易



            陳楨岳



前二人共同
選任辯護人  周信亨律師
上  訴  人  
即  被  告  陳丹渝


選任辯護人  林盛煌律師
            邱姝瑄律師
            翁英琇律師
上  訴  人  
即  被  告  曹慶鈴



選任辯護人  謝庭恩律師
            翁英琇律師
            廖乃慶律師
上列被告等因銀行法等案件，前經限制出境、出海，本院裁定如
下：
    主  文
曹晏甄、林致宇、陳楨易、陳楨岳、陳丹渝、曹慶鈴自民國111
年1月30日起延長限制出境、出海8月。
    理  由
一、被告曹晏甄、林致宇、陳楨易、陳楨岳、陳丹渝、曹慶鈴等
    6人（下稱被告曹晏甄等6人）因銀行法等案件，前經本院認
    為被告曹晏甄等6人經原審認均違反銀行法第125條第1項後
    段之非法經營收受存款業務罪（法定刑度為7年以上有期徒
    刑），被告曹晏甄、林致宇、陳楨易、陳楨岳、陳丹渝、曹
    慶鈴分別處有期徒刑12年、4年、9年、9年、8年6月及8年。
    被告曹晏甄等6人犯罪嫌疑重大，所犯重罪有相當理由足認
    有逃亡之虞，依刑事訴訟法第93條之2第1項第2款規定，皆
    有限制出境、出海之必要，自民國109年1月30日起限制出境
    、出海8月，並自110年5月30日起延長限制出境、出海8月。
二、按被告犯罪嫌疑重大，而有下列各款情形之一者，必要時檢
    察官或法官得逕行限制出境、出海。但所犯係最重本刑為拘
    役或專科罰金之案件，不得逕行限制之：一、無一定之住、
    居所者。二、有相當理由足認有逃亡之虞者。三、有相當理
    由足認有湮滅、偽造、變造證據或勾串共犯或證人之虞者；
    審判中限制出境、出海每次不得逾8月，犯最重本刑為有期
    徒刑10年以下之罪者，累計不得逾5年；其餘之罪，累計不
    得逾10年，刑事訴訟法第93條之2第1項、第93條之3第2項後
    段分別定有明文。
三、茲前開期間將於111年1月29日屆滿，本院審核相關卷證，並
    給予被告曹晏甄等6人及其等辯護人陳述意見之機會後，認
    被告曹晏甄等6人涉犯前開罪名，且分別為原審判處罪刑如
    上，其等犯罪嫌疑依然重大，衡之重罪嫌疑人趨吉避凶、脫
    免刑責、不甘受罰之基本人性，被告曹晏甄等6人身處面臨
    刑責加身之處境，其等逃匿以規避審判程序進行及刑罰執行
    之可能性甚高，有相當理由認為被告曹晏甄等6人均有逃亡
    之虞，均有繼續限制出境、出海之必要，爰裁定如主文所示
    。
四、被告林致宇及其辯護人稱：被告林致宇有提出暫時解除限制
    出境出海的聲請，因為今年1月29日要回家過年，每年都要
    做這樣的聲請相當麻煩，請解除限制出境出海等語。被告陳
    楨易稱：目前我都完全配合法院程序，沒有任何逃亡可能，
    希望能夠解除限制出境出海，我也有親戚在○○，無法回去，
    親戚催促我要回去等語；被告陳楨岳稱：我一直都有配合報
    到，沒有逃亡疑慮，前次延長庭我因為有一些工作是必須要
    出國受訓，因為限制出境出海導致我喪失工作機會，希望鈞
    院考量給我機會解除限制出境出海等語；其等辯護人陳稱：
    被告陳楨易、陳楨岳從之前到現在已經好幾年了，以逃亡之
    虞限制出境出海，不知鈞院是如何看出他們有逃亡之虞，頂
    多是因為他們罪名重大，但是不能長期無限制去限制他們的
    行動自由，請鈞院考量他們的父親雖有逃亡通緝的狀況，但
    不能因為他們父親的狀況就認定他們兄弟也有逃亡之虞，畢
    竟他們2人從未缺席過，沒有任何逃亡可能性，限制出境出
    海影響被告2人回到故鄉省親及找尋其他工作的機會，這樣
    的限制從偵查到二審應該是已經足夠了等語。檢察官則表示
    ：有被告主張不會逃亡，但是因先被限制出境出海才沒有逃
    亡，還是不想逃亡所以沒有逃亡？本案已經有被告逃亡，同
    時有某些證據顯示某些被告在海外有財產或是跟海外的團體
    有聯絡，我們認為應該繼續限制出境出海等語。本院考量檢
    察官傳喚12位證人進行交互詰問，基於保全本案審判進行及
    執行之目的，且考量限制出境已屬限制被告之基本權利較為
    輕微之保全手段，本院認限制被告林致宇、陳楨易、陳楨岳
    出境、出海尚符合比例原則，無損其等之權益。另被告林致
    宇、陳楨易、陳楨岳陳稱因其等家鄉在○○，限制出海讓其等
    返鄉有所不便等語，惟目前國人通常是搭乘國內航班往返○○
    ，故限制出海對被告林致宇、陳楨易、陳楨岳返鄉當不至於
    造成不便，若被告林致宇、陳楨易、陳楨岳怕其等返鄉期間
    因○○濃霧無法搭乘飛機，而有乘船之可能，其等自可預先向
    本院聲請於返鄉期間解除限制出海，本院再予審酌。又被告
    陳楨岳及其辯護人稱限制出境影響被告陳楨岳爭取出國進修
    之工作機會云云，惟被告陳楨岳若確有因工作需出國之情事
    ，其亦可向本院聲請暫時解除限制出境、出海，由本院基於
    當時之情狀為准駁，附此敘明。
五、據上論斷，應依刑事訴訟法第93條之3第2項，裁定如主文。
中　　華　　民　　國　　111 　年　　1 　　月　　17　　日
   　　　　       刑事第二十四庭審判長法  官  陳德民
                                      法　官　紀凱峰
                                      法　官　鄭富城
以上正本證明與原本無異。
如不服本裁定，應於收受送達後五日內向本院提出抗告狀。
                                      書記官  翁子婷
中　　華　　民　　國　　111 　年　　1 　　月　　17　　日